# 全资子公司按收入计提的专项储备，若收入抵消，专项储备需要抵消吗？

提问人：liubin988513 时间：2013-01-26 19:42:10
一般应该是按照法人计提。理论上不能抵消，

回答人：chenyiwei
赞同此观点。专项储备余额代表了整个集团归属于母公司的股东权益中，未来可用于（或者应当用于）安全投入的资金额度。